【裁判字號】    90,上易,1165
【裁判日期】    900424
【裁判案由】    竊盜
【裁判全文】
臺灣高等法院臺中分院刑事判決                    九十年度上易字第一一六五號
    上  訴  人
    即  被  告  乙○○
右上訴人因竊盜案件，不服臺灣南投地方法院九十年度易字第五十六號中華民國九十
年四月二十四日第一審判決（起訴案號：臺灣南投地方法院檢察署八十九年度偵字第
三七九七號），提起上訴，本院判決如左：
      主  文
上訴駁回。
      事實及理由
一、本案經本院審理結果，認第一審判決認事用法及量刑均無不當，應予維持，並引
    第一審判決書記載之事實、證據及理由。（如附件）
二、上訴人即被告在本院未提出其他有利之證據及辯解，其上訴為無理由，應予駁回
    。
三、被告經合法傳喚，無正當理由而不到庭，爰不待其陳述，逕行判決。
四、據上論斷，應依刑事訴訟法第三百七十三條、第三百六十八條、第三百七十一條
    ，判決如主文。
本案經檢察官甲○○到庭執行職務。
中      華      民      國      九十       年     七     月    十一     日
        臺灣高等法院臺中分院刑事第四庭
                                      審判長法  官  洪  耀  宗
                                            法  官  江  德  千
                                            法  官  劉  登  俊
右正本證明與原本無異。
不得上訴。
                                            書記官  鄧  智  惠
中      華      民      國      九十       年     七     月    十二     日
                                                                        Ｒ
附件
臺灣南投地方法院刑事判決                              九十年度易字第五六號
    公  訴  人  臺灣南投地方法院檢察署檢察官
    被      告  乙○○  男三十四歲（民國○○○年○月○○○日生）
                        住南投縣集集鎮廣明里洞角巷卅二號
                        身分證統一編號：Ｍ一二七五二八號
    選任辯護人  林萬生律師
右列被告因竊盜案件，經檢察官提起公訴（八十九年度偵字第三七九七號），本院判
決如左：
    主  文
乙○○攜帶兇器竊盜，處有期徒刑玖月；扣案之檳榔刀壹支沒收。
    事      實
一、乙○○曾於民國八十四年間因強盜等案件，經本院於八十四年九月三十日以八十
    四年度訴字第三三二號判處有期徒刑六年確定，嗣與其所犯違反麻醉藥品管理條
    例、槍砲彈藥刀械管制條例定應執行刑為有期徒刑七年，甫於八十八年三月二十
    三日假釋出獄，現仍於假釋期間；詎其猶不知悔改，意圖為自己不法之所有，於
    八十九年八月二十六日上午六時許，駕駛其母親所有之車牌號碼ＲＧ─四一八五
    號白色吉普車，前往南投縣集集鎮廣明里洞角巷三十八之一號前方丙○○所有之
    檳榔園，並將該吉普車停放於上開檳榔園前方之產業道路後，旋攜帶其所有、客
    觀上可作為凶器使用之檳榔刀一支，進入檳榔園內竊取丙○○所有之檳榔五芎（
    約七百八十顆），得手後正欲繼續竊割其他檳榔之際，適為當時至檳榔園巡視之
    丙○○所發現，乙○○隨即將檳榔刀、及所竊取之檳榔丟棄於地，且佯裝其係在
    檳榔園內散步，而趁機駕車逃逸；嗣丙○○報警後，經警循線查知上情，並當場
    扣得檳榔刀一支、及檳榔約七百八十顆。
二、案經南投縣警察局集集分局報請臺灣南投地方法院檢察署檢察官偵查起訴。
    理  由
一、訊據被告乙○○雖坦承有於右揭時、地出現於被害人丙○○所種植之檳榔園內，
    惟矢口否認有上開竊盜犯行，辯稱：伊是因腳有問題，醫生叫伊要常走路，所以
    當時是去附近之鐵道上散步，並未偷割檳榔云云；然查，右揭事實，業據被害人
    丙○○於警訊及本院審理中到庭指述甚詳，並有被害人出具之贓物領據一紙在卷
    足參，復有檳榔刀一支扣案可資佐證，被告雖辯稱：並未偷割檳榔云云，惟按（
    一）被告確實於八十九年八月二十六日清晨六時許，被害人丙○○至其種植之檳
    榔園巡視時，站在上開檳榔園內，且被告站立位置附近之檳榔園土地上留有兩堆
    遭人割取後棄置之檳榔果實，及檳榔刀一支，而當時並未看見有其他可疑人物行
    經該處等情，業據被告供陳不諱，且經被害人丙○○到庭指陳綦詳，並有扣案之
    檳榔刀一支、贓物領據一紙可證，此部分事實，應無疑義，合先敘明；（二）又
    被告之右腳雖確實罹患有右膝部陳舊性臏骨骨折、併遠方移位、右大腿肌萎縮、
    蹲距後起立困難等症狀，有行政院衛生署南投醫院所出具之診斷證明書一紙在卷
    足憑，而堪採信，然被告供稱：伊因腳有問題，當時要前往檳榔園後面之鐵路上
    散步云云，互核與被害人丙○○於本院九十年三月十四日至現場履勘時，所到場
    指稱其第一次目擊被告所處位置，係在檳榔園內之「草叢」中一節，並不相符，
    有勘驗筆錄及現場照片三紙在卷可參，從而被告上開所辯在鐵路上散步一節，即
    乏證據，以實其說；（三）經本院至現場勘驗結果，被害人所指第一次看見被告
    所站立之位置，距離檳榔園旁邊之田埂路、及檳榔園後方之鐵道分別有十餘公尺
    至數十公尺之遠，有現場照片十餘紙附卷足憑，且衡諸常情，苟被告當時確係至
    檳榔園後方之鐵路上散步，以其右腳行動不便之身體症狀，何以會無端走出可供
    通行之田埂路，反步入檳榔園中央雜草叢生、不易行走之處，此亦與常情有違，
    雖被告當時曾向被害人丙○○陳稱：伊係因看見三隻狗進入檳榔園，才隨之進入
    園內云云，業經被害人於警訊中指述甚詳，然一般人於檳榔園外見有數隻野狗走
    動，理應先行走避，以防遭其攻擊或咬傷，被告竟供稱係隨野狗進入檳榔園內，
    此已與常情有違，且互核與被告於偵查及本院審理中所供稱：伊當時係要去檳榔
    園後面之鐵路上散步一節，亦不相符，足見被告所辯，應係臨訟編造之詞，委不
    足採；
    （四）本件遭竊之檳榔園前之產業道路，其前方並無路可供通行，且案發地點地
    處偏僻，案發當時又值凌晨六時，往來人煙極為稀少，而被告又將其所駕駛之吉
    普車停放於該產業道路上，車頭係朝前方不通之道路方向，此業經被告供述在卷
    ，並有現場勘驗筆錄、及照片一紙在卷可按，再參諸被害人丙○○指稱：當時伊
    並未看見有其他人等語，顯見被告應係於竊割檳榔時，發現路上有人適巧往此檳
    榔園方向前來，惟因其所駕駛之吉普車停置於前方不通之道路，無法立即駕車逃
    逸，乃隨即將檳榔刀丟棄一旁，而佯裝在檳榔園內散步甚明，雖被害人丙○○曾
    指稱：在距離現場五百公尺處有看見停放一台小貨車，因停很遠，未記下車牌等
    語，然衡諸常情，一般人苟欲行竊，勢必將交通工具停放於所在位置附近，以方
    便得手後逃逸、及載運贓物使用，自無可能將車輛停放於五百公尺之遠後，步行
    數十分鐘至檳榔園，再於割取檳榔後，徒手將竊割之檳榔搬運至車上，且於搬運
    贓物之路程中時，反易引起他人之注意，從而被害人此部分之指述，尚難為有利
    於被告之認定；綜上所述，被告所辯，均與事理有違，顯係事後卸責之詞，不足
    採信，本件事證明確，被告竊盜犯行堪予認定，應依法論科。
二、查被告乙○○持客觀上對人體之生命、身體安全具有危險性，而足供為兇器用之
    檳榔刀一支以竊取檳榔，核其所為，係犯刑法第三百二十一條第一項第三款之攜
    帶兇器竊盜罪。爰審酌被告前有強盜、侵占遺失物等犯罪前科，且於八十四年間
    因強盜等案件，經本院以八十四年度訴字第三三二號判處有期徒刑六年，嗣與其
    所犯之違反麻醉藥品管理條例、槍砲彈藥刀械管制條例定應執行刑為有期徒刑七
    年確定，甫於八十八年三月二十三日假釋出獄，現仍於假釋期間，猶不知謹慎自
    持之素行、不知循合法正當途徑取得財富、竊取他人經濟作物、竊取之數量、犯
    後猶飾詞否認犯行、不知悔悟之態度等一切情狀，量處如主文所示之刑。末查，
    扣案之檳榔刀一支，雖被告否認行竊，而一併否認為其所有，然其所辯，不足採
    信，已如前述，自應認扣案之檳榔刀係其所有，且供其竊盜犯罪所用之物無訛，
    爰依刑法第三十八條第一項第二款併予宣告沒收。
據上論斷，應依刑事訴訟法第二百九十九條第一項前段，刑法第三百二十一條第一項
第三款、第三十八條第一項第二款，判決如主文。
本案經檢察官張曉雯到庭執行職務。
中      華      民      國      九十      年    四    月    二十四      日
                                    臺灣南投地方法院刑事庭
                法  官    吳 佳 薇
右正本證明與原本無異。
如不服本判決，應於判決送達後十日內向本院提出上訴狀( 應附繕本 )。「切勿逕送
上級法院」。
                                        書記官    鄭 智 文
中      華      民      國      九十      年    四    月    二十六      日
「告訴人或被害人對於判決如有不服具備理由請求檢察官上訴者，其上訴期間之計算
係以檢察官收受判決正本之日期為準」
附錄本案論罪科刑法條全文：
刑法第三百二十一條第一項第三款：
犯竊盜罪而有左列情形之一者，處六月以上五年以下有期徒刑：
三、攜帶兇器而犯之者。
                                                                        Ｒ


司法院資訊處製作；財團法人民間司法改革基金會備份。
